臺灣板橋地方法院刑事判決　　　　　　 100年度訴字第1704號
公　訴　人　臺灣板橋地方法院檢察署檢察官
被　　　告　黃明仁
上列被告因違反毒品危害防制條例案件，經檢察官提起公訴（10
0 年度撤緩毒偵字第47號），被告於準備程序中就被訴事實為有
罪之陳述，經本院合議庭裁定由受命法官獨任進行簡式審判程序
，判決如下：
    主  文
黃明仁犯如附表二所示之罪，各處如附表二所示之刑，應執行有
期徒刑貳年陸月，如易科罰金，以新臺幣壹仟元折算壹日。扣案
之第一級毒品海洛因肆包（餘重共計壹點陸陸玖零公克）及第二
級毒品甲基安非他命壹包（餘重零點貳陸公克）均沒收銷燬
，盛裝上開第一級毒品海洛因之包裝袋肆只、盛裝上開第二級毒
品甲基安非他命之包裝袋壹只、吸食過香菸壹支、吸食器貳組、
夾鍊袋伍個、分裝盒壹個及分裝勺支均沒收。
    事  實
一、黃明仁曾於民國91年間，因施用第二級毒品案件，經本院以
    91年度毒聲字第877 號裁定送勒戒處所觀察、勒戒後，認無
    繼續施用毒品之傾向，於91年5 月16日觀察、勒戒執行完畢
    釋放，並由臺灣板橋地方法院檢察署檢察官以91年度毒偵緝
    字第213 號為不起訴處分確定。詎仍不知悔改，明知海洛因
    及甲基安非他命分別係毒品危害防制條例第2 條第2 項第1
    、2 款所明定列管之第一、二級毒品，仍分別基於施用第一
    級毒品海洛因、第二級毒品甲基安非他命之犯意，分別於附
    表一所示之時間、地點，分別以附表一所示之方式，施用海
    洛因或甲基安非他命。嗣先後於附表一所示之查獲時間、地
    點為警查獲，經警採集其尿液檢體送驗後，始悉上情。
二、又黃明仁所為附表一犯罪事實一、三所示施用海洛因及甲基
    安非他命之犯行，於99年8 月30日，經臺灣板橋地方法院檢
    察署檢察官以99年度毒偵字第5877、6176號為緩起訴處分（
    緩起訴期間為1 年6 月）確定，惟黃明仁於緩起訴期間未依
    規定參加戒癮治療，復於100 年5 月3 日，經臺灣板橋地方
    法院檢察署檢察官以100 年度撤緩字第275 號撤銷前開緩起
    訴處分，嗣經黃明仁提起再議，經臺灣高等法院檢察署於10
    0 年5 月30日以100 年度上聲議字第3747號駁回再議確定。
三、案經桃園縣政府警察局中壢分局、桃園縣政府警察局分別移
    送臺灣桃園地方法院檢察署檢察官呈請臺灣高等法院檢察署
    檢察長令轉、臺灣板橋地方法院檢察署觀護人簽請、新北市
    政府警察局三峽分局、刑事警察大隊、臺北市政府警察局大
    安分局分別移送臺灣板橋地方法院檢察署檢察官偵查起訴。
    理  由
一、本案被告黃明仁所犯係死刑、無期徒刑、最輕本刑為3 年以
    上有期徒刑以外之罪，其於準備程序中就前揭被訴事實為有
    罪之陳述，經受命法官告知簡式審判程序之旨，並聽取其與
    公訴人之意見後，本院認無不得或不宜改依簡式審判程序進
    行之情事，依刑事訴訟法第273 條之1 第1 項、第284 條之
    1 規定，裁定本案由受命法官獨任進行簡式審判程序；且依
    刑事訴訟法第273 條之2 及第159 條第2 項規定，不適用傳
    聞法則有關限制證據能力之相關規定，合先敘明。
二、上揭犯罪事實，業據被告於本院準備程序及審理時均自白不
    諱，且被告各次為警查獲後，均經警採集其尿液檢體送鑑定
    ，先以酵素免疫分析法（EIA ）初步檢驗，再以氣相層析質
    譜儀法（GC/MS ）確認檢驗，於附表一犯罪事實一、二均呈
    現可待因、嗎啡、安非他命、甲基安非他命陽性反應、於附
    表一犯罪事實三至七均呈現安非他命、甲基安非他命陽性反
    應，有附表一尿液檢驗及鑑定報告欄所示之各該尿液代碼對
    照表及濫用藥物檢驗報告各7 紙在卷可稽及如附表一扣案物
    欄所示扣案物扣案可資佐證。又(一)、被告於99年4月6日為警
    扣案之白色粉末1 包，經送鑑定後，認淨重0.06公克、因鑑
    驗使用0.0110公克，餘重0.0490公克，檢出含有海洛因成份
    之事實，有臺灣檢驗科技股份有限公司於99年4 月27日所出
    具之UL/2010/40290 號濫用藥物檢驗報告1 紙在卷可稽；(二)
    、於99年7 月9 日為警扣案之粉塊狀檢品2 包，經送鑑定後
    ，認合計淨重1.14公克（驗餘淨重1.14公克，空包裝總重0.
    47公克），純度30.46 ％，純質淨重0.35公克，檢出含有海
    洛因之成分；扣案之粉末檢品1 包，經送鑑定後，認淨重0.
    49公克（驗餘淨重0.48公克，空包裝重0.30公克），檢出含
    有海洛因之成分；扣案之透明結晶1 包，經送鑑定後，認毛
    重0.27公克、因鑑驗使用0.0067公克，餘重0.2633公克，檢
    出含有甲基安非他命成份之事實，有法務部調查局濫用藥物
    實驗室99年9 月6 日調科壹字第09923020100 號鑑定書、臺
    灣檢驗科技股份有限公司於99年7 月26日所出具之UL/2010/
    70355 號濫用藥物檢驗報告各1 紙附卷可考。足徵被告任意
    性之自白與事實相符，應堪採信。
三、按毒品危害防制條例對於施用第一、二級毒品者，認其係具
    有「病患性犯人」之特質，採行觀察、勒戒以戒除其身癮之
    措施。犯同條例第10條之罪者，依同條例第20條、第23條之
    規定，將其刑事處遇程式，區分為「初犯」及「5 年內再犯
    」、「5 年後再犯」。依其立法理由之說明：「初犯」，始
    須經觀察、勒戒；經觀察、勒戒執行完畢釋放後，「5 年內
    再犯」者，因其再犯率甚高，原實施之觀察、勒戒既已無法
    收其實效，應依法追訴。至於經觀察、勒戒執行完畢釋放後
    ，「5 年後再犯」者，前所實施之觀察、勒戒已足以遮斷其
    施用毒品之毒癮，為期自新及協助其斷除毒癮，仍適用「初
    犯」規定，先經觀察、勒戒之程式。於此，僅限於「初犯」
    及「5 年後再犯」二種情形，始應先經觀察、勒戒程式。復
    按毒品危害防制條例第24條規定本法第20條第1 項及第23條
    第2 項之程序，於檢察官先依刑事訴訟法第253 條之1 第1
    項、第253 條之2 之規定，為附命完成戒癮治療之緩起訴處
    分時，或於少年法院（地方法院少年法庭）認以依少年事件
    處理法程序處理時，不適用之（第1 項）。前項緩起訴處分
    ，經撤銷者，檢察官應依法追訴（第2 項）。係一般刑事訴
    訟程序之例外規定，屬刑事訴訟法第1 條第1 項規定之「其
    他法律所定之訴訟程序」。該第2 項既規定，前項（第1 項
    ）緩起訴處分，經撤銷者，檢察官應依法追訴，即已明示施
    用毒品案件於撤銷緩起訴處分後之法律效果為「依法追訴」
    ，而非適用刑事訴訟法第253 條之3 所定撤銷緩起訴處分後
    得「繼續偵查或起訴」規定，此乃因檢察官已依毒品危害防
    制條例第24條第1 項為附命完成戒癮治療之緩起訴處分，被
    告事實上已接受等同「觀察、勒戒」之處遇，惟其竟未能履
    行該條件，自應於撤銷緩起訴處分後依法起訴，而無再次聲
    請法院裁定觀察、勒戒之必要（最高法院100 年度第1 次刑
    事庭會議決議參照）。經查，被告前於91年間，因施用第二
    級毒品案件，經本院以91年度毒聲字第877 號裁定送勒戒處
    所觀察、勒戒後，認無繼續施用毒品之傾向，於91年5 月16
    日觀察、勒戒執行完畢釋放，並經臺灣板橋地方法院檢察署
    檢察官以91年度毒偵緝字213 號為不起訴處分確定；復於上
    述觀察、勒戒執行完畢釋放後5 年後之99年間，因附表一犯
    罪事實一、三所示之施用第一、二級毒品案件，經臺灣板橋
    地方法院檢察署檢察官以99年度毒偵字第5877、6176號為緩
    起訴處分（緩起訴期間為1 年6 月），嗣於99年9 月21日經
    臺灣高等法院檢察署以99年度上職議字第12604 號駁回再議
    而確定，惟被告於緩起訴期間未依規定參加戒癮治療，復於
    100 年5 月3 日，經臺灣板橋地方法院檢察署檢察官以100
    年度撤緩字第275 號撤銷前開緩起訴處分，嗣經被告提起再
    議，經臺灣高等法院檢察署於100 年5 月30日以100 年度上
    聲議字第3747號駁回再議確定等情，此觀卷附臺灣高等法院
    被告前案紀錄表、財團法人恩主公醫院100 年4 月19日（10
    0 ）恩醫精字第0475號函、臺灣板橋地方法院檢察署檢察官
    100 年度撤緩字第275 號撤銷緩起訴處分書、臺灣高等法院
    檢察署100 年度上聲議字第3747號處分書各1 份即明。是被
    告犯本件如附表一犯罪事實一、三所示之施用第一、二級毒
    品犯行後，既經檢察官為附命完成戒癮治療之緩起訴處分，
    依前揭最高法院刑事庭會議決議之意旨，被告事實上已接受
    等同「觀察、勒戒」之處遇。然因被告於緩起訴期間內未依
    規定參加戒癮治療，上開緩起訴處分遂經撤銷，檢察官就附
    表一犯罪事實一、三所示之施用第一、二級毒品犯行，自應
    依上開條例第24條第2 項之規定追訴處罰，而無再次聲請法
    院裁定觀察、勒戒之必要。至被告在該緩起訴處分已遭撤銷
    後所再犯之施用第一、二級毒品行為，依舉輕以明重之法理
    ，自亦應依法追訴處罰。本案事證明確，被告犯行洵堪認定
    ，應依法論科。
四、按海洛因及甲基安非他命分別係毒品危害防制條例第2 條第
    2 項第1 款及第2 款所明定列管之第一級毒品及第二級毒品
    。是核被告附表一犯罪事實一、二所為，均係犯毒品危害防
    制條例第10條第1 項之施用第一級毒品罪及同條第2 項之施
    用第二級毒品罪、附表一犯罪事實三至七所為，均係犯毒品
    危害防制條例第10條第2 項之施用第二級毒品罪。被告施用
    海洛因及甲基安非他命前後，持有海洛因及甲基安非他命之
    低度行為，均為施用之高度行為所吸收，均不另論罪。被告
    所犯上開9 罪間，犯意各別，行為分殊，應予分論併罰。爰
    審酌被告曾因施用毒品案件，經觀察、勒戒及強制戒治執行
    完畢釋放，並獲得不起訴處分之寬典（見卷附臺灣高等法院
    被告前案紀錄表），猶不知悔改，而再犯本件施用第一、二
    級毒品罪，顯見其戒除毒癮之意志薄弱，惟其施用毒品係自
    戕行為，對他人法益尚無具體危害，兼衡被告之品行、智識
    程度、生活狀況、犯罪之動機、目的、手段、所生危害、坦
    承犯行之犯罪後態度等一切情狀，各量處如主文所示之刑，
    並均諭知易罰金之折算標準及定其應執行之刑。另起訴書犯
    罪事實欄一(四)所述被告於99年8 月9 日22時許，在其位於臺
    北縣新莊市（已改制為新北市新莊區○○○路3 巷1 號9 樓
    之1 （3 室）之居所內，施用海洛因及甲基安非他命之犯罪
    事實，業經公訴檢察官於本院審理時具狀撤回起訴，此有臺
    灣板橋地方法院檢察署檢察官100 年度聲撤字第18號撤回起
    訴書1 份在卷可稽（見本院卷第55頁），本院就此部分自毋
    庸予以審理，併此敘明。
五、末查，扣案之海洛因之1 包（餘重0.0490公克），為本案於
    99年4 月6 日所查獲之第一級毒品，應依毒品危害防制條例
    第18條第1 項前段規定，於附表一犯罪事實一所載施用第一
    級毒品罪之主文項下宣告沒收銷燬（因鑑定所需而取樣耗用
    海洛因0.0110公克，既已滅失，自毋庸為沒收銷燬之諭知，
    併此敘明）；扣案之海洛因3 包（餘重共計1.62公克）、甲
    基安非他命1 包（餘重0.2633公克），為本案於99年7 月9
    日所查獲之第一級毒品及第二級毒品，應依毒品危害防制條
    例第18條第1 項前段規定，分別於附表一犯罪事實二所載施
    用第一級毒品及施用第二級毒品罪之主文項下宣告沒收銷燬
    （因鑑定所需而取樣耗用之海洛因0.01公克及甲基安非他命
    0.0067公克，既已滅失，自毋庸為沒收銷燬之諭知，併此敘
    明）；至99年4 月6 日扣案用以盛裝上開海洛因之包裝袋1
    只，於鑑定時既可與海洛因分別秤重，足證可與海洛因析離
    ，且係用於包裹毒品，防其裸露、潮濕，便於持有、攜帶與
    施用，係被告所有供附表一犯罪事實一所載施用第一級毒品
    罪所用之物、99年7 月9 日扣案用以盛裝上開海洛因之包裝
    袋3 只、盛裝甲基安非他命之包裝袋1 只，於鑑定時既可與
    海洛因及甲基安非他命分別秤重，足證可與海洛因及甲基安
    非他命析離，且係用於包裹毒品，防其裸露、潮濕，便於持
    有、攜帶與施用，與99年7 月9 日扣案之吸食過香菸1 支，
    均係被告所有供附表一犯罪事實二所載施用第一級毒品或施
    用第二級毒品罪所用之物；另100 年2 月10日扣案之吸食器
    2 組、夾鍊袋5 個、分裝盒1 個、分裝勺3 支，均係被告所
    有供犯附表一犯罪事實六所載施用第二級毒品罪所用之物，
    爰依刑法第38條第1 項第2 款規定，於各該主文項下宣告沒
    收。至99年4 月6 日扣案之行動電話3 支、100 年2 月10日
    扣案之行動電話1 支，固均係被告所有之物，惟被告業於本
    院準備程序時明確供稱：99年4 月6 日扣案之行動電話3 支
    及100 年2 月10日扣案之行動電話1 支，均與施用毒品無關
    等語（見本院100 年8 月9 日準備程序筆錄第2 至3 頁），
    依檢察官所指之證據方法亦不足以證明扣案之上開行動電話
    與本案施用毒品犯行有涉，爰不予宣告沒收，附此敘明。
據上論斷，應依刑事訴訟法第273 條之1 第1 項、第299 條第1
項前段，毒品危害防制條例第10條第1 項、第2 項、第18條第1
項前段，刑法第11條前段、第51條第1 項第5 款、第41條第1 項
前段、第8 項、第38條第1 項第2 款，判決如主文。
本案經檢察官陳建良到庭執行職務。
中    華    民    國   100    年    10    月    14    日
                  刑事第十八庭  法  官    羅惠雯
上列正本證明與原本無異。
如不服本判決，應於判決送達後10日內，向本院提出上訴書狀，
並應敘述具體理由；其未敘述上訴理由者，應於上訴期間屆滿後
20日內向本院補提理由書（均須按他造當事人之人數附繕本），
「切勿逕送上級法院」。
                                書記官    許育菁
中    華    民    國   100    年    10    月    14    日
附錄本案論罪科刑法條全文：
毒品危害防制條例第10條
施用第一級毒品者，處6 月以上5 年以下有期徒刑。
施用第二級毒品者，處3 年以下有期徒刑。
附表一：
┌──┬─────┬───────────────┬───────┬─────────────┐
│犯罪│查獲之時間│施用毒品之                    │扣案物        │尿液檢驗及鑑定報告        │
│事實│、地點    │(一)時間                        │              │(一)尿液代碼對照表          │
│    │          │(二)地點                        │              │(二)尿液檢體編號            │
│    │          │(三)方式及種類                  │              │(三)尿液檢驗報告            │
│    │          │                              │              │(四)毒品鑑定書              │
├──┼─────┼───────────────┼───────┼─────────────┤
│ 一 │99年4 月6 │(一)99年4 月6 日18、19時        │(一)海洛因1 包  │(一)桃園縣政府警察局中壢分局│
│    │日22時30分│(二)桃園縣中壢市崇德新村7 號旁  │(二)與本案無關之│  尿液暨毒品檢體真實姓名與│
│    │許，在桃園│(三)先以將海洛因摻入香菸吸食之│  行動電話3 支│  編號對照表              │
│    │縣中壢市崇│    方式，施用海洛因1 次      │ （含門號09816│(二)E-990218號              │
│    │德新村7 號│  隨後以玻璃球燒烤後吸食煙霧│  30674、09755│(三)臺灣檢驗科技股份有限公司│
│    │前        │    之方式，施用甲基安非他命1 │  11254、09273│  99年4 月27日編號UL/2010/│
│    │          │    次                        │  29434 號SIM │  40342 號濫用藥物檢驗報告│
│    │          │                              │  卡各1 張）  │(四)臺灣檢驗科技股份有限公司│
│    │          │                              │              │  99年4 月27日編號UL/2010/│
│    │          │                              │              │  40290 號濫用藥物檢驗報告│
├──┼─────┼───────────────┼───────┼─────────────┤
│ 二 │99年7 月9 │(一)99年7 月9 日12時許          │(一)海洛因3 包  │(一)桃園縣政府警察局被採尿人│
│    │日14時5 分│(二)臺北縣三峽鎮（已改制為新北市│(二)甲基安非他命│  尿液暨毒品真實姓名與編號│
│    │許，在桃園│  三峽區，以下同）復興路110 巷│  1 包        │  對照表                  │
│    │縣八德市福│  3 弄8 號之住所內            │(三)吸食過香菸1 │(二)99偵-1372號             │
│    │德一路南下│(三)以玻璃球燒烤後吸食煙霧之方式│  支          │(三)臺灣檢驗科技股份有限公司│
│    │交流道橋下│  ，施用甲基安非他命1 次      │              │  99年7 月27日編號UL/2010/│
│    │          │                              │              │  70392 號濫用藥物檢驗報告│
│    │          ├───────────────┤              │(四)                        │
│    │          │(一)99年7 月9 日14時            │              │法務部調查局濫用藥物實驗│
│    │          │(二)桃園縣八德市○○○路南下交流│              │  室99年9 月6 日調科壹字第│
│    │          │  道某橋下                    │              │  00000000000 號（海洛因）│
│    │          │(三)以將海洛因摻入香菸吸食之方式│              │臺灣檢驗科技股份有限公司│
│    │          │  ，施用海洛因1 次            │              │  99年7 月26日編號UL/2010/│
│    │          │                              │              │  70355 號濫用藥物檢驗報告│
│    │          │                              │              │  （甲基安非他命）        │
├──┼─────┼───────────────┼───────┼─────────────┤
│ 三 │99年7 月14│(一)99年7 月14日10時36分許為觀護│無            │(一)臺灣板橋地方法院檢察署受│
│    │日，經臺灣│  人採尿前回溯96小時內某時    │              │  保護管束人（被告）尿液檢│
│    │板橋地方法│(二)臺北縣三峽鎮○○路110 巷3 弄│              │  體監管紀錄表            │
│    │院檢察署觀│  8 號之住所內                │              │(二)000000000 號            │
│    │護人通知到│(三)以玻璃球燒烤後吸食煙霧之方式│              │(三)臺灣尖端先進生技醫藥股份│
│    │案採集尿液│  ，施用甲基安非他命1 次      │              │  有限公司99年7 月23日濫用│
│    │          │                              │              │  藥物檢驗報告            │
│    │          │                              │              │(四)無                      │
├──┼─────┼───────────────┼───────┼─────────────┤
│ 四 │99年9 月15│(一)99年9 月15日16時21分許為觀護│無            │(一)臺灣板橋地方法院檢察署受│
│    │日，經臺灣│  人採尿前回溯96小時內某時    │              │  保護管束人（被告）尿液檢│
│    │板橋地方法│(二)臺北縣三峽鎮○○路110 巷3 弄│              │  體監管紀錄表            │
│    │院檢察署觀│  8 號之住所內                │              │(二)000000000 號            │
│    │護人通知到│(三)以玻璃球燒烤後吸食煙霧之方式│              │(三)臺灣尖端先進生技醫藥股份│
│    │案採集尿液│  ，施用甲基安非他命1 次      │              │  有限公司99年10月1 日濫用│
│    │          │                              │              │  藥物檢驗報告            │
│    │          │                              │              │(四)無                      │
├──┼─────┼───────────────┼───────┼─────────────┤
│ 五 │100 年1 月│(一)100年1 月24日某時           │無            │(一)新北市政府警察局三峽分局│
│    │25日20時45│(二)新北市○○區○○路110 巷3 弄│              │  查獲毒品危害防制條例姓名│
│    │分許，在其│  8 號之住所內                │              │  對照表                  │
│    │位於新北市│(三)以玻璃球燒烤後吸食煙霧之方式│              │(二)L0000000號              │
│    │三峽區復興│  ，施用甲基安非他命1 次      │              │(三)臺灣檢驗科技股份有限公司│
│    │路110 巷3 │                              │              │  100 年2 月15日編號UL/201│
│    │弄8 號住所│                              │              │  1/00000000號濫用藥物檢驗│
│    │內        │                              │              │  報告                    │
│    │          │                              │              │(三)無                      │
├──┼─────┼───────────────┼───────┼─────────────┤
│ 六 │100 年2 月│(一)100 年2 月8 日22時許        │(一)吸食器2 組（│(一)臺北市政府警察偵辦毒品案│
│    │10日13時許│(二)新北市○○區○○路110 巷3 弄│  起訴書誤載為│  件尿液檢體委驗單        │
│    │，在其位於│  8 號之住所內                │ 「1 組」）   │(二)050068 號               │
│    │新北市三峽│(三)以玻璃球燒烤後吸食煙霧之方式│(二)夾鍊袋5 個  │(三)臺灣尖端先進生技醫藥股份│
│    │區○○路11│  ，施用甲基安非他命1 次      │(三)分裝盒1 個  │  有限公司100 年2 月22日濫│
│    │0 巷3 弄8 │                              │(四)分裝勺3 支  │  用藥物檢驗報告          │
│    │號住所內  │                              │(五)與本案無關之│(四)無                      │
│    │          │                              │  行動電話1 支│                          │
│    │          │                              │ （含門號09816│                          │
│    │          │                              │  30674 號SIM │                          │
│    │          │                              │  卡1 張）    │                          │
├──┼─────┼───────────────┼───────┼─────────────┤
│ 七 │100 年3 月│(一)100年3 月7 日23時許         │無            │(一)新北市政府警察局刑事警察│
│    │8 日21時16│(二)新北市○○區○○路110 巷3 弄│              │  大隊查獲違反毒品危害防制│
│    │分許，在其│  8 號之住所內                │              │  條例案件犯嫌代碼對照表  │
│    │位於新北市│(三)以玻璃球燒烤後吸食煙霧之方式│              │(二)Q0000000號              │
│    │三峽區復興│  ，施用甲基安非他命1 次      │              │(三)臺灣檢驗科技股份有限公司│
│    │路110 巷3 │                              │              │  100 年3 月25日編號UL/201│
│    │弄8 號住所│                              │              │  1/00000000號濫用藥物檢驗│
│    │內        │                              │              │  報告                    │
│    │          │                              │              │(四)無                      │
└──┴─────┴───────────────┴───────┴─────────────┘
附表二：
┌──────┬───────────────────────┐
│犯罪事實    │                      主文                    │
├──────┼───────────────────────┤
│如附表一犯罪│黃明仁施用第一級毒品，處有期徒刑陸月，如易科罰│
│事實一所示  │金，以新臺幣壹仟元折算壹日。扣案之第一級毒品海│
│            │洛因壹包（餘重零點零肆玖零公克）沒收銷燬，盛裝│
│            │上開第一級毒品海洛因之包裝袋壹只沒收。        │
│            ├───────────────────────┤
│            │黃明仁施用第二級毒品，處有期徒刑肆月，如易科罰│
│            │金，以新臺幣壹仟元折算壹日。                  │
├──────┼───────────────────────┤
│如附表一犯罪│黃明仁施用第二級毒品，處有期徒刑肆月，如易科罰│
│事實二所示  │金，以新臺幣壹仟元折算壹日。扣案之第二級毒品甲│
│            │基安非他命壹包（餘重零點貳陸公克）沒收銷燬│
│            │，盛裝上開第二級毒品甲基安非他命之包裝袋壹只沒│
│            │收。                                          │
│            ├───────────────────────┤
│            │黃明仁施用第一級毒品，處有期徒刑陸月，如易科罰│
│            │金，以新臺幣壹仟元折算壹日。扣案之第一級毒品海│
│            │洛因包（餘重共計壹點陸貳公克）沒收銷燬，盛裝│
│            │上開第一級毒品海洛因之包裝袋只、吸食過香菸壹│
│            │支均沒收。                                    │
├──────┼───────────────────────┤
│如附表一犯罪│黃明仁施用第二級毒品，處有期徒刑肆月，如易科罰│
│事實三所示  │金，以新臺幣壹仟元折算壹日。                  │
├──────┼───────────────────────┤
│如附表一犯罪│黃明仁施用第二級毒品，處有期徒刑肆月，如易科罰│
│事實四所示  │金，以新臺幣壹仟元折算壹日。                  │
├──────┼───────────────────────┤
│如附表一犯罪│黃明仁施用第二級毒品，處有期徒刑肆月，如易科罰│
│事實五所示  │金，以新臺幣壹仟元折算壹日。                  │
├──────┼───────────────────────┤
│如附表一犯罪│黃明仁施用第二級毒品，處有期徒刑肆月，如易科罰│
│事實六所示  │金，以新臺幣壹仟元折算壹日。扣案之吸食器貳組、│
│            │夾鍊袋伍個、分裝盒壹個、分裝勺支均沒收。    │
├──────┼───────────────────────┤
│如附表一犯罪│黃明仁施用第二級毒品，處有期徒刑肆月，如易科罰│
│事實七所示  │金，以新臺幣壹仟元折算壹日。                  │
└──────┴───────────────────────┘